Minutes et répertoires du notaire François LEFORT, 20 octobre 1842 - 31 mars 1865 (étude XXIX)
Archives nationales
- Minutes de François LEFORT, août 1842 - janvier 1881; MC/ET/XXIX/1089 - MC/ET/XXIX/1531
  - Minutes. 1865, 2 février - 1881, janvier, 2 février 1865 - janvier 1881; MC/ET/XXIX/1531; registre
    - Délibération des actionnaires de Société anonyme des Tuileries Mécaniques du Berry et de Bordeaux, avec le siège à Vierzon (Cher) et à Paris rue Taitbout, n° 80., 31 janvier 1881 - 19 juillet 1929; MC/ET/XXIX/1531
      MC/RE/XXIX/35
      délibération; Taitbout (rue); Vierzon (Cher); Bordeaux (Gironde)
- Répertoire(s) de François LEFORT, 1er février 1842 - 27 décembre 1865; MC/RE/XXIX/18 - MC/RE/XXIX/29
  - Répertoire. 1842, 1er février - 1844, 18 juillet, 1er février 1842 - 18 juillet 1844; MC/RE/XXIX/18
    Répertoire des notaires Achille Tourin (1er février - 19 octobre 1842), François Lefort (20 octobre 1842 - 18 juillet 1844).
    Informations concernant le classement et la cotation:
    Le niveau inférieur de description, quand il existe, correspond aux mentions d'actes contenues dans le répertoire. Parmi celles-ci, certaines peuvent y être décrites, de manière plus ou moins détaillée. Pour consulter l'acte proprement dit, il convient de rechercher la cote au niveau des articles (registre ou liasse) des minutes du notaire (cote de type 'MC/ET').
    - Inventaire après décès: Josse, Marie-Catherine-Philippine. Gosteau, Siméon (épouse). Cocher. Cherche-Midi (rue du), n° 46, 31 octobre 1842
      Attention: la cote de répertoire (de type 'MC/RE') ne permet pas de consulter la minute de l'acte. ll convient de rechercher la cote de la minute (de type 'MC/ET') au niveau des articles (registre ou liasse) de minutes du notaire.
      L'accès aux images numérisées des pages du répertoire se fait au niveau de description supérieur (' Répertoire du notaire '), rubrique ' Consulter les archives numérisées associées'.
      inventaire après décès; Cherche-Midi (rue du); Josse, Marie-Catherine-Philippine; Gosteau, Siméon; conducteur de véhicules
    - Inventaire après décès: Duhamel, Marguerite-Rose. Jacquemin, Jean-Joseph (veuve); Bailly, J. -F. -J. (veuve); Cassarin, J. (veuve) ?. Tailleur (ancien). Cherche-Midi (rue du), n° 18, 5 novembre 1842
      inventaire après décès; Cherche-Midi (rue du); Duhamel, Marguerite-Rose; Jacquemin, Jean-Joseph; Bailly, J.-F.-J.; Cassarin, J. ?; tailleur d'habits
    - Inventaire après décès: Claparede, Michel-Marie (comte). Pair de France, lieutenant général, grand Croix de la Légion d'honneur. Grange-Batelière (rue), n° 4, 10 novembre 1842
      inventaire après décès; Grange-Batelière (rue de la); Claparede, Michel-Marie (comte)
    - Inventaire après décès: Duc, Louise-Catherine. Mambrard, Michel-François (épouse); Laloup, Jean-Alexandre (veuve). Rentier/Vins, traiteur (marchand de). Saint-Etienne (rue), n° 12, Batignolles-Monceaux, 24 novembre 1842
      inventaire après décès; Saint-Etienne (rue); Duc, Louise-Catherine; Mambrard, Michel-François; Laloup, Jean-Alexandre; commerçant; restaurateur
    - Inventaire après décès: Meslier, Scolastique-Mélanie-Thérèse. Chauvau Lagarde, Claude-François (veuve). Conseiller à la cour de Cassation, chevalier de la Légion d'honneur. Jacob (rue), n° 20, 19 décembre 1842
      inventaire après décès; Jacob (rue); Meslier, Scolastique-Mélanie-Thérèse; Chauvau Lagarde, Claude-François; magistrat
    - Inventaire après décès: Lacaux, François-Louis. Peintre en bâtiments. Cherche-Midi (rue du), n° 6, 20 décembre 1842
      inventaire après décès; Cherche-Midi (rue du); Lacaux, François-Louis; peintre; peintre en bâtiment
    - Inventaire après décès: Drouin, Marie-Louise. Bacle, Jean-Denis (épouse). Serrurier (ouvrier). Four-Saint-Germain (rue du), n° 72, 4 janvier 1843
      inventaire après décès; Four-Saint-Germain (rue du); Drouin, Marie-Louise; Bacle, Jean-Denis; serrurier
    - Inventaire après décès: Garilland, Auguste-Etienne. Rentier. Cassette (rue), n° 20, 7 janvier 1843
      inventaire après décès; Cassette (rue); Garilland, Auguste-Etienne
    - Inventaire après décès: Godard, Amable-Constant. Traiteur. Vieux-Colombier (rue du), n° 34, 13 janvier 1843
      inventaire après décès; Vieux-Colombier (rue du); Godard, Amable-Constant; restaurateur
    - Inventaire après décès: Rousseau, Denis-Bernard. Propriétaire. Jouy (rue de), n° 11, 20 janvier 1843
      inventaire après décès; Jouy (rue de); Rousseau, Denis-Bernard
    - Inventaire après décès: Audusson, Renée. Bouqueton, Jean-Baptiste-Eustache (épouse); Luc, Etienne-Servais (veuve). Lingère/tailleur. Mazarine (rue), n° 62, 26 janvier 1843
      inventaire après décès; Mazarine (rue); Audusson, Renée; Bouqueton, Jean-Baptiste-Eustache; Luc, Etienne-Servais; teinturier blanchisseur; tailleur d'habits
    - Inventaire après décès: Walsh Serrant de La Mothe Houdancourt, Olivier-Louis-Charles-Robert. Marquis de Walsh Serrant, duc de La Mothe Houdancourt. Bac (rue du), n° 112, 13 février 1843
      inventaire après décès; Bac (rue du); Walsh Serrant de La Mothe Houdancourt, Olivier-Louis-Charles-Robert (marquis de Walsh Serrant, duc de La Mothe Houdancourt)
    - Inventaire après décès: Aze, Athénaïs-Louise. Roussel, Achille (épouse). Employé. Bac (rue du), n° 55, 3 juin 1843
      inventaire après décès; Bac (rue du); Aze, Athénaïs-Louise; Roussel, Achille
    - Inventaire après décès: Dumas de Gaussen, Pierre-Jean-François. Chargé d'affaire France à Berlin et à Stockolm. Choiseul (rue de), n° 1, 7 juin 1843
      inventaire après décès; Choiseul (rue de); Dumas de Gaussen, Pierre-Jean-François
    - Inventaire après décès: Volant, Liévin-Constant. Cocher-bourgeois. Seine-Saint-Germain (rue de), n° 6, 13 juin 1843
      inventaire après décès; Seine-Saint-Germain (rue de); Volant, Liévin-Constant; conducteur de véhicules
    - Inventaire après décès: Guisier, Marie-Clotilde. Miel, Etienne (épouse en 2e noces); Villette, Charles (veuve en 1ères noces). Instituteur. Pot de-Fer-Saint-Sulpice (rue du), n° 8, 16 juin 1843
      dépôt du testament le 9 juin 1843, RE/XXIX/18
      inventaire après décès; Guisier, Marie-Clotilde; Miel, Etienne; Villette, Charles; enseignant
    - Inventaire après décès: Chevalier, Marie-Marguerite-Hélène. Bergerot, Jérôme (veuve). Rentière. Duphot (rue), n° 8bis, 16 juin 1843
      inventaire après décès; Duphot (rue); Chevalier, Marie-Marguerite-Hélène; Bergerot, Jérôme
    - Inventaire après décès: Tharin, Claude-Marie-Paul. Evêque de Strasbourg, précepteur du duc de Bordeaux (comte de Chambord, petit-fils de Charles X). Grenelle (rue de), n° 122, Saint-Germain, 21 juin 1843
      inventaire après décès; Grenelle (rue de); Tharin, Claude-Marie-Paul; précepteur; évêque
    - Inventaire après décès: Saintonge, Jean. Peintre vitrier. Bac (rue du), n° 123, 26 juillet 1843
      inventaire après décès; Bac (rue du); Saintonge, Jean; peintre; vitrier
    - Inventaire après décès: Hebert, Anne-Florentine. Andrieux, Victor-Barthélemy (épouse). Artiste lyrique. Petit-Thouars (rue du), n° 10, 7 août 1843
      inventaire après décès; Dupetit-Thouars (rue); Hebert, Anne-Florentine; Andrieux, Victor-Barthélemy; chanteur
    - Inventaire après décès: Jouin, Eugénie-Hermine. Ledru, Henri-François-Alexandre (veuve). Couturière. Bréda (rue), n° 19, 17 août 1843
      inventaire après décès; Bréda (rue); Jouin, Eugénie-Hermine; Ledru, Henri-François-Alexandre; tailleur d'habits
    - Inventaire après décès: Royer, Armand. Restaurateur (garçon). Tonnellerie (rue de la), n° 101, 2 octobre 1843
      inventaire après décès; Tonnellerie (rue de la); Royer, Armand; restaurateur
    - Inventaire après décès: Garre, Louise-Julie-Constance. Silvestre, Augustin-François (baron de) (épouse). Membre de l'académie des sciences, Légion d'honneur, agronome. Taranne (rue), n° 13, 2 novembre 1843
      inventaire après décès; Taranne (rue); Garre, Louise-Julie-Constance; Silvestre, Augustin-François (baron de)
    - Inventaire après décès: Leroy, Marie-Angélique-Victoire. Erhard, Henri-Aubin (épouse). Horloger. Grenelle (rue de), n° 175 bis, Saint-Germain, 10 novembre 1843
      inventaire après décès; Grenelle (rue de); Leroy, Marie-Angélique-Victoire; Erhard, Henri-Aubin; horloger
    - Inventaire après décès: Livernaux, Jean-Baptiste-Augustin. Garde d'artillerie. Mademoiselle (rue), n° 4, 20 novembre 1843
      inventaire après décès; Mademoiselle (rue); Livernaux, Jean-Baptiste-Augustin
    - Inventaire après décès: Degouts, Agnès. Soudet, Jacques-Nicolas (épouse). Ouvrier à la manufacture des tabacs. Grenelle (rue de), n° 181, Saint-Germain, 4 décembre 1843
      inventaire après décès; Grenelle (rue de); Degouts, Agnès; Soudet, Jacques-Nicolas; miroitier
    - Inventaire après décès: Leblanc de Saint-Cheron, Emilie-Marie-Louise. Pestre, Gabriel-Hector-Joseph-François-Xavier (comte de) (veuve). Comtesse de Pestre. Neuve des-Petits-Champs (rue), n° 66, 26 décembre 1843
      inventaire après décès; Neuve-des-Petits-Champs (rue); Leblanc de Saint-Cheron, Emilie-Marie-Louise; Pestre, Gabriel-Hector-Joseph-François-Xavier (comte de)
    - Inventaire après décès: Hainque, Jean. Négociant (ancien). Faubourg-du-Roule (rue du), n° 7, 30 décembre 1843
      inventaire après décès; Faubourg-du-Roule (rue du); Hainque, Jean; négociant
    - Inventaire après décès: Michel-Noël, Claudine-Françoise. Maurier, Louis (épouse). Employé à la chambre des députés. Bac (rue du), n° 134, 15 janvier 1844
      inventaire après décès; Bac (rue du); Michel-Noël, Claudine-Françoise; Maurier, Louis
    - Inventaire après décès: Guyon, Anne-Gabrielle. Huet, François-Jean (épouse). Concierge. Saint-Dominique-Saint-Germain (rue), n° 151, 24 janvier 1844
      inventaire après décès; Saint-Dominique-Saint-Germain (rue); Guyon, Anne-Gabrielle; Huet, François-Jean; concierge
    - Inventaire après décès: Cornulier Luciniere, Anne-Charlotte-Marie de. Propriétaire. Cherche-Midi (rue du), n° 110, hôtel, 7 février 1844
      inventaire après décès; Cherche-Midi (rue du); Cherche-Midi (rue du); Cornulier Luciniere, Anne-Charlotte-Marie de
    - Inventaire après décès: David, Marie-Anne. Cultin, François (veuve). Employé. Eperon (rue de l'), n° 10, 15 février 1844
      liquidation et partage de la succession le 26 août 1844, RE/XXIX/19/vente de maisons 57 rue Dauphine et 8 rue Contrescarpe-Dauphine à François Cultin employé au ministère de la guerre et à Edmée Honorine Farcy son épouse le 9 juin 1840, RE/XLIV/19
      inventaire après décès; Eperon (rue de l'); David, Marie-Anne; Cultin, François
    - Inventaire après décès: Gerard, Charles-Léon. Directeur de la Société d'assurance sur la vie La Concorde. Bac (rue du), n° 55, 29 février 1844
      inventaire après décès; Bac (rue du); Gerard, Charles-Léon; chef d'entreprise
    - Inventaire après décès: Faye, Jeanne-Henriette. Hamouy, Léon-Louis-Edme (épouse). Employé de l'octroi. Sèvres (rue de), n° 115, 29 février 1844
      inventaire après décès; Sèvres (rue de); Faye, Jeanne-Henriette; Hamouy, Léon-Louis-Edme
    - Inventaire après décès: Comparet, Victor. Chasseur de la 3e compagnie du 2e bataillon d'infanterie d'Afrique. Montrouge (petit), 22 mars 1844
      inventaire après décès; Montrouge (ancienne commune); Petit Montrouge (quartier); Comparet, Victor
    - Inventaire après décès: Debré, Sophie. Ceseron, François-Bertrand de (veuve); Debré, Louis-André (veuve). Rentière, propriétaire. Vendôme (rue de), n° 19, 23 mars 1844
      inventaire après décès; Vendôme (rue de); Debré, Sophie; Ceseron, François-Bertrand de; Debré, Louis-André
    - Inventaire après décès: Vincent, Marie-Adélaïde. Lambert, Charles-Eugène-Napoléon (épouse); Frichet (Frichot), Henri-Charlemagne (veuve). Bois (marchand de). Assas (rue d'), n° 12, 9 avril 1844
      inventaire après décès; Assas (rue d'); Vincent, Marie-Adélaïde; Lambert, Charles-Eugène-Napoléon; Frichet (Frichot), Henri-Charlemagne; négociant
    - Inventaire après décès: Ragot, Catherine. Sans profession. Sèvres (rue de), n° 54, hospice des incurables, 16 avril 1844
      inventaire après décès; Sèvres (rue de); Ragot, Catherine
    - Inventaire après décès: Delanoue, Arnould-Marie [Marie-Arnoud]. Charron carrossier (ouvrier). Grenelle (rue de), n° 63, Saint-Germain, 29 avril 1844
      testament déposé le 17 avril 1844, RE/XXIX/18
      inventaire après décès; Grenelle (rue de); Delanoue, Arnould-Marie; Delanoue, Marie-Arnoud; charron; carrossier
    - Inventaire après décès: Hyver, Anne-Elisabeth. Prignan, Julien-Jean (veuve); Lamy, Louis (veuve). Propriétaire. Beaucour (avenue), n° 23/Faubourg-du-Roule (rue du), n° 94, 2 mai 1844
      inventaire après décès; Beaucour (avenue); Faubourg-du-Roule (rue du); Hyver, Anne-Elisabeth; Prignan, Julien-Jean; Lamy, Louis
    - Inventaire après décès: Roche, Suzanne. Domestique de la comtesse de Froissard. Grenelle (rue de), n° 98, Saint-Germain, 9 mai 1844
      inventaire après décès; Grenelle (rue de); Roche, Suzanne; employé de maison
    - Inventaire après décès: Durocheret, Théodore-Philippe-Louis (comte). Conseiller d'Etat, lieutenant général, Légion d'honneur. Université (rue de l'), n° 61, 24 mai 1844
      inventaire après décès; Université (rue de l'); Durocheret, Théodore-Philippe-Louis (comte); conseiller d'Etat (Ancien Régime)
    - Inventaire après décès: Parseval, Marie-Augusta de. Brossin de Saint-Didier, Gabriel-Marie (épouse). Propriétaire. Neuve des-Petits-Champs (rue), n° 66, 24 juin 1844
      inventaire après décès; Neuve-des-Petits-Champs (rue); Parseval, Marie-Augusta de; Brossin de Saint-Didier, Gabriel-Marie
    - Inventaire après décès: Menet, ?-Marie-Marguerite-Adélaïde. Falteau, Nicolas-Joseph (veuve). Garde d'artillerie, chevalier de la Légion d'honneur. Bac (rue du), n° 98, 13 juillet 1844
      inventaire après décès; Bac (rue du); Menet, ?-Marie-Marguerite-Adélaïde; Falteau, Nicolas-Joseph
  - Répertoire. 1844, 18 juillet - 1847, 18 février, 18 juillet 1844 - 18 février 1847; MC/RE/XXIX/19
    - Inventaire après décès: Guyard, Melchior-François. Vins (marchand de). Sainte-Placide (rue), n° 19, 13 août 1844
      inventaire après décès; Saint-Placide (rue); Guyard, Melchior-François; commerçant
    - Inventaire après décès: Bouisset, Jean-Baptiste. Cordonnier. Deux-Boules (rue des), n° 2, 19 août 1844
      inventaire après décès; Deux-Boules (rue des); Bouisset, Jean-Baptiste; cordonnier
    - Inventaire après décès: Tassin, Charles-Robert-Emile. Employé des postes (ancien). Charenton-Le-Pont (Val de-Marne)/Enfer (rue d'), n° 96, Saint-Michel, 2 septembre 1844
      inventaire après décès; Charenton-le-Pont (Val-de-Marne); Enfer (rue d'); Tassin, Charles-Robert-Emile
    - Inventaire après décès: Dufour, Marie-Louise. Roussel, Jean-Baptiste (veuve). Rentier. Sèvres (rue de), n° 30, 2 septembre 1844
      inventaire après décès; Sèvres (rue de); Dufour, Marie-Louise; Roussel, Jean-Baptiste
    - Inventaire après décès: Bonard, Sidonie-Laurentine. Chalmel, Louis-Gabriel (épouse). Garçon de bain. Neuve-Coquenard (rue), n° 3, impasse Ecole, 8 octobre 1844
      inventaire après décès; Neuve-Coquenard (rue); Bonard, Sidonie-Laurentine; Chalmel, Louis-Gabriel
    - Inventaire après décès: Margot, Antoinette-Marie-Alexandrine. Chaperon, Pierre (veuve). Vieux-Colombier (rue du), n° 13, 9 octobre 1844
      liquidation et partage de la succession le 30 décembre 1844, RE/XXIX/19
      inventaire après décès; Vieux-Colombier (rue du); Margot, Antoinette-Marie-Alexandrine; Chaperon, Pierre
    - Inventaire après décès: Leroy, Louis-Charles. Boulanger. Grenelle (rue de), n° 14, Saint-Germain, 12 octobre 1844
      inventaire après décès; Grenelle (rue de); Leroy, Louis-Charles; boulanger
    - Inventaire après décès: Vessiere, Michel-Paul. Pâtissier. Sèvres (rue de), n° 113, 17 octobre 1844
      inventaire après décès; Sèvres (rue de); Vessiere, Michel-Paul; pâtissier
    - Inventaire après décès: Hustache, Jean-Baptiste. Satineur de papier. Echaudé (rue de l'), n° 16, 18 octobre 1844
      inventaire après décès; Echaudé (rue de l'); Hustache, Jean-Baptiste
    - Inventaire après décès: Mollevaut, Charles-Louis. Membre de l'Institut, littérateur, poète. Saint-Dominique-Saint-Germain (rue), n° 99, 19 novembre 1844
      inventaire après décès; Saint-Dominique-Saint-Germain (rue); Mollevaut, Charles-Louis; écrivain
    - Inventaire après décès: Grange, Jean-Baptiste-Joseph. Avoué à la cour royale de Paris (ancien). Enfer (rue d), n° 14, 30 décembre 1844
      inventaire après décès; Enfer (rue d'); Grange, Jean-Baptiste-Joseph; avoué
    - Inventaire après décès: Dutfoy, Marie-Nicole. Menault, Etienne-Louis (veuve). Postes-Saint-Marcel (rue des), n° 37, 14 janvier 1845
      inventaire après décès; Postes (rue des); Dutfoy, Marie-Nicole; Menault, Etienne-Louis
    - Inventaire après décès: Deshouilles, Marie-Thérèse. Carton, Jacques-Marie (épouse). Vins (marchand de). Grenelle (rue de), n° 180, Saint-Germain, 20 janvier 1845
      inventaire après décès; Grenelle (rue de); Deshouilles, Marie-Thérèse; Carton, Jacques-Marie; commerçant
    - Inventaire après décès: Hallez, Philippe-Christophe (comte). Député, conseiller général du Bas-Rhin, Comte. Provence (rue de), n° 56, 24 janvier 1845
      inventaire après décès; Provence (rue de); Hallez, Philippe-Christophe (comte); élu local; député
    - Inventaire après décès: Broquet, Marguerite-Elisabeth-Narcisse. Royer, Antoine (veuve). Rentière. entrepreneur de peintures. Cherche-Midi (rue du), n° 57, 8 février 1845
      inventaire après décès; Cherche-Midi (rue du); Broquet, Marguerite-Elisabeth-Narcisse; Royer, Antoine; peintre
    - Inventaire après décès: Dauchy, Marie-Elisabeth. Petit, Jean-Baptiste-Victor (épouse). Lampiste (marchand). Bac (rue du), n° 74, 12 février 1845
      inventaire après décès; Bac (rue du); Dauchy, Marie-Elisabeth; Petit, Jean-Baptiste-Victor
    - Inventaire après décès: Dero, Charles-Victor. Employé à la compagnie d'assurance du Phénix. Saint-Benoît (rue), n° 5, 15 février 1845
      inventaire après décès; Saint-Benoît (rue); Dero, Charles-Victor
    - Inventaire après absence depuis le 23 frimaire an X [14 décembre 1801]: Caranda, Augustin-Claude. Militaire., 25 mars 1845
      inventaire; Caranda, Augustin-Claude; militaire
    - Inventaire après absence depuis le 10 décembre 1812: Caranda, Nicolas-Armand. Militaire., 25 mars 1845
      inventaire; Caranda, Nicolas-Armand; militaire
    - Inventaire après décès: Mourgues, Louis. Homme de confiance (ancien), rentier. Royale-Saint-Honoré (rue), n° 8, 10 avril 1845
      testament déposé le 11 avril 1845, RE/XXIX/19
      inventaire après décès; Royale (rue); Mourgues, Louis; secrétaire
    - Inventaire après décès: Gail, Jean-François. Homme de lettres, professeur à la faculté de Toulouse. Monceau (boulevard de), n° 22, Batignolles (Les), 30 avril 1845
      inventaire après décès; Monceau (boulevard de); Gail, Jean-François; écrivain; enseignant
    - Inventaire après décès: Boulat, Jacques-Marie. Vins (marchand de). Sèvres (rue de), n° 29, 10 mai 1845
      inventaire après décès; Sèvres (rue de); Boulat, Jacques-Marie; commerçant
    - Inventaire après décès: Boulat, Adèle-Agathe. Sèvres (rue de), n° 29, 10 mai 1845
      inventaire après décès; Sèvres (rue de); Boulat, Adèle-Agathe
    - Inventaire après décès: Chedeville, Jean-François. Menuisier à façon. Constantine (rue de), n° 35, Chapelle (La), 19 mai 1845
      inventaire après décès; Constantine (rue de); La Chapelle (ancienne commune); Chedeville, Jean-François; menuisier
    - Inventaire après décès: Joron, Etienne. Militaire invalide. Traversière-Saint-Antoine (rue), n° 23 bis, 24 mai 1845
      Notoriété après décès de son épouse Françoise Marie Anne CHAMPION (décédée le 27 avril 1832) le 27 mars 1839, ET/XXIX/1056
      inventaire après décès; Traversière (rue); Joron, Etienne; militaire
    - Inventaire après décès: Fournier, Jean-Marie. Chirurgien, docteur en médecine. Valois Batave (rue), n° 6, 26 mai 1845
      inventaire après décès; Valois-Saint-Honoré (rue de); Fournier, Jean-Marie; chirurgien; docteur d'université
    - Inventaire après décès: Lhuillier, Jean-Nicolas. Cuisinier chez M. Du Rondon. Lille (rue de), n° 54, 6 juin 1845
      inventaire après décès; Lille (rue de); Lhuillier, Jean-Nicolas; cuisinier
    - Inventaire après décès: Château, Nicolas. Vins (marchand de). Brodeurs (rue des), n° 29, 17 juin 1845
      inventaire après décès; Brodeurs (rue des); Château, Nicolas; commerçant
    - Inventaire après décès: Berthier, Thérèse. Leseble, Louis-Alexandre (épouse). Bijoutier. Sainte-Marguerite (rue), n° 34, 2 juillet 1845
      inventaire après décès; Sainte-Marguerite (rue); Berthier, Thérèse; Leseble, Louis-Alexandre; orfèvre
    - Inventaire après décès: D'Hap, Marie-Louise. Belin, Claude (épouse). Rentier. Sèvres (rue de), n° 39, 3 juillet 1845
      inventaire après décès; Sèvres (rue de); Hap, Marie-Louise d'; Belin, Claude
    - Inventaire après décès: Erhard, Henri-Aubin. Horloger. Grenelle (rue de), n° 175, Saint-Germain, 4 juillet 1845
      inventaire après décès; Grenelle (rue de); Erhard, Henri-Aubin; horloger
    - Inventaire après décès: Quantin, Charles-Louis. Honoré Chevalier (rue), n° 8, 19 juillet 1845
      inventaire après décès; Honoré-Chevalier (rue); Quantin, Charles-Louis
    - Inventaire après décès: Potain, Thérèse-Françoise. Roland, Philippe-Laurent (veuve). Rentière. Cherche-Midi (rue du), n° 91, 24 juillet 1845
      inventaire après décès; Cherche-Midi (rue du); Potain, Thérèse-Françoise; Roland, Philippe-Laurent
    - Inventaire après décès: Perrin, Marie-Madeleine. Wilmant, Jean-Joseph (épouse). Cordonnier. Sèvres (rue de), n° 9, 11 septembre 1845
      inventaire après décès; Sèvres (rue de); Perrin, Marie-Madeleine; Wilmant, Jean-Joseph; cordonnier
    - Inventaire après décès: His, Anne-Julie. Rentière. Montrouge, Orléans (rue d'), n° 130, 24 octobre 1845
      inventaire après décès; Orléans (rue d'); His, Anne-Julie
    - Inventaire après décès: Brissiel, Pierre-Charles. Ferblantier lampiste. Bac (rue du), n° 106, 25 octobre 1845
      et de Anne MICHAU, sa veuve.
      inventaire après décès; Bac (rue du); Brissiel, Pierre Charles; forgeron
    - Inventaire après décès: Delaplace, Thérèse-Marie-Christine. Faubourg-Poissonnière (rue du), n° 7, 27 octobre 1845
      inventaire après décès; Faubourg-Poissonnière (rue du); Delaplace, Thérèse-Marie-Christine
    - Inventaire après décès: Caviglia, Jean-Baptiste. Officier de marine (ancien). Four-Saint-Germain (rue du), n° 30, 4 novembre 1845
      inventaire après décès; Four-Saint-Germain (rue du); Caviglia, Jean-Baptiste; officier (armée)
    - Inventaire après décès: Hebert de Beauvoir, Ludovic-Charles-Marie. Propriétaire, comte de Beauvoir. Louis-Le-Grand (rue), n° 26 (hôtel), 7 novembre 1845
      inventaire après décès; Louis-Le-Grand (rue); Hebert de Beauvoir, Ludovic-Charles-Marie
    - Inventaire après décès: Porree, Françoise-Jeanne. Mazuit, Claude-Pierre (épouse). Brocanteur (marchand). Comète (rue de la), n° 14, au Gros-Caillou, 11 novembre 1845
      inventaire après décès; Comète (rue de la); Gros-Caillou (quartier); Porrée, Françoise-Jeanne; Mazuit, Claude-Pierre; brocanteur
    - Inventaire après décès: Ledru, Jean-Baptiste. Jouet (ancien marchand de). Bréda (rue), n° 19, 18 novembre 1845
      inventaire après décès; Bréda (rue); Ledru, Jean-Baptiste; commerçant
    - Inventaire après décès: Cavaignac, Appoline-Louise. Saint-Estienne, Jean-Louis-Joseph (épouse). Négociant (ancien). Petits-Hôtels (rue des), n° 16, 27 novembre 1845
      inventaire après décès; Petits-Hôtels (rue des); Cavaignac, Appoline-Louise; Saint-Estienne, Jean-Louis-Joseph; négociant
    - Inventaire après décès: Pophilat, Pierre-Henri. Saint-Dominique-Saint-Germain (rue), n° 96, 22 janvier 1846
      inventaire après décès; Saint-Dominique-Saint-Germain (rue); Pophilat, Pierre-Henri